# 请教陈老师，关于汇兑损益的问题

提问人：baboochen 时间：2020-04-09 11:16:19
请教陈老师及各位专家：背景：
母公司在国内，向境外全资子公司提供了 1000 美元的借款，母公司以人民币记账，借款日人民币兑美元的汇率为7 ： 1 ；子公司以所在国币种FC记账，借款日FC兑美元的汇率 20 ： 1 。
借款日：母公司 借：其他应收款 CNY7000
贷：银行存款 CNY7000（美元 1000 ，不考虑手续费等，下同）
子公司 借：银行存款 FC20000
贷：其他应付款 FC 20000
问题 1 ：
资产负债表日，人民币兑美元的汇率变为8:1，FC兑美元的汇率变为15:1
资产负债表日：母公司 借：其他应收款 CNY1000 （余额变为CNY8000）
贷：财务费用 CNY1000
子公司 借：其他应付款 FC5000 （余额变为FC15000）
贷： 财务费用 FC5000
在合并报表时，子公司的其他应付款折算成人民币的金额为CNY8000，和母公司其他应收款可以抵销，但是上述财务费用在合并层面是否需要调整？如果调的话是不是调到其他综合收益？从合并来看，仅仅是通过内部借款，利润表就出现盈利感觉不合理。
问题 2 ：
母公司的借款来源于国内银行的外币借款，子公司取得借款后用于在建工程支出，那么子公司单体报表、合并报表层面是否可以把相关汇兑损益进行资本化？如果资本化，是否也要在合并层面如问题 1 那样进行调整？

回答人：chenyiwei
母公司和子公司各自按本位币确认的汇兑损益，在合并报表层面不能抵销，应继续在合并报表层面确认为财务费用，不能简单地并入其他综合收益（外币折算差额）。

回答人：chenyiwei
对于利息资本化问题，关键是要在（ 1 ）母公司从境内银行取得的借款；（ 2 ）母公司想子公司提供的借款；（ 3 ）
子公司的资产购建支出这三者之间建立确定的对应关系，在此基础上可以考虑在合并报表层面的利息和汇兑损益资本化问题。